臺灣高雄地方法院刑事判決　　　　　　 94年度簡上字第283號
上　訴　人　臺灣高雄地方法院檢察署檢察官
被　　　告　乙○○
上列上訴人因被告竊盜案件，不服本院高雄簡易庭於中華民國94
年3 月18日94年度簡字第1255號第1 審簡易判決（聲請簡易判決
處刑案號：臺灣高雄地方法院檢察署94年度偵字第4112號），提
起上訴及請求移送併案審理（94年度偵字第7403號、第7632號、
第8669號、第9841號），本院管轄之第2 審合議庭判決如下：
    主  文
原判決撤銷。
乙○○共同連續竊盜，累犯，處有期徒刑陸月，如易科罰金，以
佰元折算壹日。扣案之鑰匙壹支沒收。
    事  實
一、乙○○曾於民國92年間，因竊盜案件，經本院以92年度易字
    第1017號刑事判決判處有期徒刑10月確定，並於93年9 月25
    日執行完畢。詎其竟不知悔改，復基於意圖為自己不法所有
    之概括犯意，由乙○○單獨一人，或與吳永豐2 人，基於共
    同竊盜之犯意聯絡，連續於下列時、地為竊盜犯行：
  (一)於94年2 月4 日下午2 時40分，乙○○至高雄縣大寮鄉○○
    路216 巷3 號「陽興有限公司」（下稱陽興公司）鐵圍欄之
    外側，適見有不鏽鋼鐵條伸出該鐵圍欄之細縫外，以徒手竊
    取陽興公司所有不銹鋼鐵條3 條（價值約新臺幣（下同）2,
    500 元），得手後，欲離去之際，適經陽興公司負責人甲○○發覺並報警逮捕乙○○而查獲。
  (二)於94年3 月27日上午9 時30分，乙○○騎乘車牌號碼ZAF-57
    7 號機車途經高雄縣大寮鄉○○村○○○○道路時，適見己○○所有之冷凍貨櫃散熱片1 組（價值約3,000 元）置於該處
    ，而徒手竊取搬至前揭機車踏板上，得手後，隨即騎乘機車
    逃離現場，並於同日上午10許，至位於高雄縣大寮鄉○○路
    196 號「裕盛五金行」處變賣得款960 元花用。嗣經己○○
    之友人翁明德於94年3 月27日上午11時發覺，報警循線查獲
    上情。
  (三)於94年3 月27日下午3 時30分，乙○○、吳永豐（另案經本
    院簡易判決處刑）2 人分別騎乘車牌號碼ZAF-577 號、FUS-
    689 號機車，至位於高雄縣大寮鄉○○村○○路106 號鐵皮
    屋旁時，適見戊○○所有之汽車零件變速箱3 個、引擎零件
    1 個（價值約8,000 元）置於該處，而徒手竊取搬至前揭機
    車踏板上，得手後，隨即騎乘機車逃離現場，並於同日下午
    4 時10分，至位於高雄縣大寮鄉○○路196 號「裕盛五金行
    」處變賣所得花用。嗣經警方循線查獲上情。
  (四)於94年3 月27日上午9 時40分，乙○○至位於高雄縣大寮鄉
    ○○村○○路106 號鐵皮屋旁時，適見戊○○所有之汽車零
    件變速箱2 個（價值約4,000 元）置於該處，而徒手著手竊
    取時，當場為戊○○發覺而逃離現場未得手，嗣經警方循線
    查獲上情。
  (五)於94年3 月30日上午9 時40分，乙○○途經位於高雄縣大寮
    鄉○○路鳳林夜市旁時，適見丙○○所有車牌號碼IIK-497
    號重型機車置於該處，竟持自備鑰匙1 支插入機車電門，發
    動機車引擎而竊取該機車得手後，隨即騎乘機車欲逃離現場
    之際，經警方當場查獲上情，並扣得上揭鑰匙1支。
二、案經陽興公司、戊○○訴由高雄縣警察局林園分局分別報告
    臺灣高雄地方法院檢察署聲請逕以簡易判決處刑及移送併案
    審理。
    理  由
一、程序部分：
  (一)對於簡易判決有不服，而上訴於管轄第2 審之地方法院合議
    庭，而被告經第2 審合法傳喚，無正當之理由不到庭者，得
    不待其陳述，逕行判決，刑事訴訟法第455 條第3 項準用同
    法第371 條定有明文。經查，被告乙○○經合法傳喚後，無
    正當理由而未於94年8 月10日審判期日到庭，本院爰不待其
    陳述，而為一造辯論判決，合先敘明。
  (二)被告以外之人於審判外之陳述，雖不符前4 條之規定，而經
    當事人於審判程序同意作為證據，法院審酌該言詞陳述或書
    面陳述作成時之情況，認為適當者，亦得為證據。當事人、
    代理人或辯護人於法院調查證據時，知有第159 條第1 項不
    得為證據之情形，而未於言詞辯論終結前聲明異議者，視為
    有前項之同意，刑事訴訟法第159 條之5 定有明文。立法意
    旨在於傳聞證據未經當事人之反對詰問予以核實，原則上先
    予排除，惟若當事人已放棄詰問或未聲明異議，基於證據資
    料愈豐富，愈有助於真實發現之理念，且強化言詞辯論主義
    ，法院自可承認該傳聞證據例外擁有證據能力。經查，告訴
    代理人即陽興公司負責人甲○○、告訴人戊○○；被害人己○○、丙○○；證人即告訴人戊○○之鄰居陳秋桂、證人即
    裕盛五金行負責人王千玉於警詢中之陳述，雖均係被告以外
    之人於審判外之陳述，性質上屬傳聞證據，惟經被告同意作
    為證據，又本院審酌該言詞陳述作成時之情況，並查無其他
    不法之情狀，足認為得為本案之證據，依刑事訴訟法第159
    條之5 之規定具有證據能力。
二、訊據被告對其獨自或與另案共犯吳永豐，於上揭時、地連續
    竊盜之事實，於警詢、偵訊及本院準備程序訊問中（參見本
    院94年6 月28日準備程序筆錄）均坦承不諱，核與告訴代理
    人即陽興公司負責人甲○○、告訴人戊○○；被害人己○○
    、丙○○；證人即告訴人戊○○之鄰居陳秋桂、證人即裕盛
    五金行負責人王千玉分別於警詢中之陳述內容大致相符，並
    有扣押筆錄、扣押物品目錄表、贓物認領保管單2 紙、車輛
    失竊證明單1 紙、車輛車牌失竊資料個別查詢報表—查詢車
    輛認可資料、現場照片共計10張在卷可參，核屬相符，並有
    鑰匙1 支扣案可佐，足認被告上開自白，確與事實相符，本
    案事證明確，被告犯行堪以認定，應依法論科。
三、經查：
  (一)按刑法上竊盜罪既遂未遂區分之標準，係採權力支配說，即
    行為人將竊盜之客體，移入一己實力支配之下者為既遂，若
    著手於竊盜，而尚未脫離他人之持有，或未移入一己實力支
    配之下者，則為未遂。又究係預備竊盜或竊盜未遂，則專以
    行為人是否已著手於竊盜行為之實施為斷，如未著手於竊盜
    行為之實施，依現行刑法並不處罰預備竊盜（最高法院84年
    度臺上字第2256號判決要旨參照）。被告就上揭事實欄一(一)
    (二)(三)(五)部分，均已將竊盜之客體移入一己實力支配之下，均
    應屬竊盜既遂；事實欄一(四)部分，則尚未將竊盜之客體移入
    一己實力支配之下，應屬竊盜未遂。
  (二)核被告上揭事實欄一(一)(二)(三)(五)部分所為之竊盜行為，均係犯
    刑法第320 條第1 項之普通竊盜既遂罪；事實欄一(四)部分所
    為之竊盜行為，係犯刑法第320 條第3 項、第1 項之普通竊
    盜未遂罪。被告與另案共犯吳永豐，就前開事實欄一(三)部分
    之犯行，有犯意聯絡及行為分擔，為共同正犯。另併案部分
    即事實欄一(二)至(五)所載部分（94年度偵字第7403號、第7632
    號、第8669號、第9841號）雖未據起訴，然該部分與檢察官
    聲請逕以簡易判決處刑部分（94年度偵字第4112號），具有
    連續犯之裁判上一罪關係，依刑事訴訟法第267 條之規定，
    應為起訴效力所及，本院自應併予審究。被告先、後於如事
    實欄一(一)至(五)所示之時、地所犯普通竊盜既遂、未遂罪，時
    間緊接，所犯又係基本構成要件相同之罪名，顯係基於概括
    犯意為之，為連續犯，應依刑法第56條之規定，論以普通竊
    盜既遂罪，並依法加重其刑。又被告曾於92年間，因竊盜案
    件，經本院以92年度易字第1017號刑事判決判處有期徒刑10
    月確定，並於93年9 月25日執行完畢等情，此有臺灣高等法
    院被告全國前案紀錄表、本院被告院內索引卡紀錄表、臺灣
    高雄地方法院檢察署刑案資料查註紀錄表各1 份在卷可查，
    其於5 年內再犯有期徒刑以上之本罪，為累犯，依刑法第47
    條之規定加重其刑，並依法遞加之。
四、被告犯罪事證既已明確，原審予以論罪科刑，固非無見。惟
    原審僅就被告於上揭事實欄一(一)部分之犯行論罪科刑，未論
    及事實欄所載之其餘犯罪事實，尚有未洽，自應由本院將原
    判決撤銷改判。爰審酌被告正值壯年，貪慾圖利，不思以合
    法正當途徑賺取所得，竟徒手竊盜他人財物及所竊取之上揭
    財物價值，理應從重量刑，然本院參酌被告犯後坦承犯行，
    其所竊得物品價值及對被害人所生損害等其他一切情狀，量
    處如主文第2 項所示之刑，並諭知易科罰金之折算標準。至
    扣案鑰匙1 支，係被告所有，且係供其犯前開事實欄一(五)所
    載犯行所用之物，業據被告於警詢中供陳明確，應依刑法第
    38條第1 項第2 款之規定，併予以宣告沒收。
據上論斷，應依刑事訴訟法第455 條之1 第1 項、第3 項、第37
1 條、第36 9條第1 項前段、第364 條、第299 條第1 項前段，
刑法第28條、第56條、第320 條第1 項、第47條、第41條第1 項
前段、第38條第1 項第2 款，罰金罰鍰提高標準條例第1 條前段
、第2 條，判決如主文。
本案經檢察官丁○○到庭執行職務。
中　　華　　民　　國　　94　　年　　8 　　月　　23　　日
                  鳳山刑事第3庭審判長法官 張桂美
                               法      官 莊珮君
                               法      官 唐中興
以上證明與原本無異。
不得上訴。
                               書  記  官 顏宗貝
中　　華　　民　　國　　94　　年　　8 　　月　　23　　日
附錄本案判決論罪科刑法條全文：
中華民國刑法第320條
意圖為自己或第3 人不法之所有，而竊取他人之動產者，為竊盜
罪，處5 年以下有期徒刑、拘役或500 元以下罰金。
意圖為自己或第3 人不法之利益，而竊佔他人之不動產者，依前
項之規定處斷。
前2項之未遂犯罰之。
    事  實
